【裁判字號】    90,易,2981
【裁判日期】    900928
【裁判案由】    毒品危害防制條例
【裁判全文】
臺灣高雄地方法院刑事判決                          九十年度易字第二九八一號
    公  訴  人  臺灣高雄地方法院檢察署檢察官
    被      告  甲○○
右列被告因違反毒品危害防制條例案件，經檢察官提起公訴（九十年度毒偵字第二一
四七號、九十年度毒偵字第三二六Ｏ號），本院判決如左：
    主  文
甲○○連續施用第二級毒品，累犯，處有期徒刑壹年。
扣案之安非他命貳包（分別係驗前毛重參點伍公克，驗後毛重參點肆公克，及驗前毛
重零點肆伍公克，驗後毛重零點參參公克），均沒收銷燬之。
    事  實
一、甲○○前因施用第二級毒品案件，經送觀察、勒戒後，認無繼續施用毒品之傾向
    ，由臺灣高雄地方法院檢察署檢察官於民國八十七年九月十一日，以八十七年度
    偵字第二０一九九號不起訴處分確定後，復因施用第二級毒品案件，經送觀察、
    勒戒後，認有繼續施用毒品之傾向，先送強制戒治後，並由臺灣高雄地方法院檢
    察署檢察官提起公訴，嗣於八十八年五月三十一日，經臺灣高雄地方法院以八十
    八年度易字第一九八九號判處有期徒刑七月確定，並於八十九年十二月九日執行
    完畢。詎甲○○仍不知悔改，復基於施用毒品之概括犯意，自九十年五月間某日
    起至九十年七月十日止，在高雄市○○路及光華路口等地，連續施用第二級毒品
    安非他命多次，分別於九十年五月五日十六時許，在高雄市○○區○○路與自立
    路口為警查獲，並在甲○○身上扣得第一級毒品海洛因一包（毛重零點二公克）
    及第二級毒品安非他命一包（驗前毛重三點五公克，驗後毛重三點四公克），及
    於九十年七月十一日凌晨一時二十五分許，在高雄市○○○路三九四號前，為警
    當場查獲，並扣得第一級毒品海洛因一包（毛重零點三公克）及第二級毒品安非
    他命一包（驗前毛重零點四五公克，驗後毛重零點三三公克）。
二、案經高雄市政府警察局移送台灣高雄地方法院檢察署檢察官偵查起訴。
    理  由
一、右揭事實，業據被告甲○○於警偵及本院審理中坦白承認，且被告二次為警查獲
    當日所採集尿液，經送驗後均呈甲基安非他命陽性反應，有高雄市政府衛生局煙
    毒尿液檢驗成績書二紙附卷可憑，且該扣案毒品二包，經送驗確係第二級毒品安
    非他命無誤（分別係驗前毛重三點五公克，驗後毛重三點四公克，及驗前毛重零
    點四五公克，驗後毛重零點三三公克），有高雄醫學大學附設中和紀念醫院檢驗
    報告二紙在卷可稽，此外，被告前因施用第二級毒品案件，經送觀察、勒戒後，
    認無繼續施用毒品之傾向，由臺灣高雄地方法院檢察署檢察官於八十七年九月十
    一日，以八十七年度偵字第二０一九九號不起訴處分確定後，復因施用第二級毒
    品案件，經送觀察、勒戒後，認有繼續施用毒品之傾向，先送強制戒治後，並由
    臺灣高雄地方法院檢察署檢察官提起公訴，嗣於八十八年五月三十一日，經本院
    以八十八年度易字第一九八九號判處有期徒刑七月確定，並於八十九年十二月九
    日執行完畢之事實，有台灣高等法院被告全國前案紀錄表一紙在可查，是被告之
    自白與事實相符，事證明確，其有右揭施用毒品之犯行，應堪認定。
二、核被告所為，係犯毒品危害防制條例第十條第二項之施用第二級毒品罪。被告先
    後多次施用毒品之犯行，時間緊接，方法相同，觸犯構成要件相同之罪名，顯係
    基於概括犯意為之，應依連續犯規定論以一罪，並依法加重其刑。又被告先後持
    有第二級毒品安非他命，亦係基於概括犯意為之，本應以連續持有論，惟其持有
    後進而施用，其持有之低度行為應被施用之高度行為所吸收，不另論其持有罪。
    查被告曾因施用第二級毒品案件，經本院以八十八年度易字第一九八九號判處有
    期徒刑七月確定，並於八十九年十二月九日執行完畢，有台灣高等法院被告全國
    前案紀錄表一紙在可查，其受有期徒刑之執行完畢，五年以內再犯有期徒刑以上
    之罪，為累犯，應依法加重其刑，並遞加重之。爰審酌被告已三犯施用毒品之犯
    行，顯見並無悔意，惟念及被告犯後坦承犯行，施用毒品之行為係戕害自身健康
    ，並未危及他人，及施用毒品之期間、種類與其他一切情狀，量處如主文所示之
    刑。扣案之第二級毒品安非他命（分別係驗前毛重三點五公克，驗後毛重三點四
    公克，及驗前毛重零點四五公克，驗後毛重零點三三公克），均係被告所有且係
    供被告施用，業據被告供承在卷，均應依毒品危害防制條例第十八條第一項規定
    ，宣告沒收並諭知銷燬，另被告二次為警查獲當日亦分別扣得第一級毒品海洛因
    各一包，雖均係被告所有，惟起訴書犯罪事實中並未論及被告有施用第一級毒品
    ，自與本案被告係施用第二級毒品安非他命無關，本院無從併予宣告沒收銷燬，
    該部分應另行由檢察官處理，併此敘明。
據上論斷，應依刑事訴訟法第二百九十九條第一項前段，毒品危害防制條例第十條第
二項、第十八條第一項，刑法第十一條、第五十六條、第四十七條，判決如主文。
中      華      民      國      九十      年      九    月    二十八    日
                                  臺灣高雄地方法院刑事第三庭
                                          審判長法  官   宋  明  中
                                                法  官   葉  啟  洲
                                                法  官   呂  憲  雄
右正本證明與原本無異。
如不服本判決，應於判決送達後十日內，向本院提出上訴狀。
                                                書記官   許  麗  珠
中      華      民      國      九十      年      十    月       二    日
附錄本判決論罪科刑之法條：
毒品危害防制條例第十條第二項
施用第二級毒品者，處三年以下有期徒刑。
毒品危害防制條例第十八條第一項
查獲之毒品及專供製造或施用毒品之器具，不問屬於犯人與否，均沒收銷燬之。但合
於醫藥或研究之用者，得不予銷燬。


司法院資訊處製作；財團法人民間司法改革基金會備份。
